臺灣高等法院臺中分院刑事判決
111年度上訴字第1714號

上  訴  人  
即  被  告  NGUYEN VAN BINH（中文譯名：阮文平，越南籍）




上列上訴人因違反森林法案件，不服臺灣南投地方法院111年度
訴字第49號中華民國111年5月18日第一審判決（起訴案號：臺灣
南投地方檢察署110年度偵字第5909號），提起上訴，本院判決
如下：
    主  文
上訴駁回。
    事  實
一、NGUYEN VAN BINH（中文譯名：阮文平，下以中文譯名稱之
    ）知悉行政院農業委員會花蓮林區管理處（下稱花蓮林管處
    ) 編定管理之立霧溪事業區第67國有林班地，未經許可不得
    擅自砍伐、搬運林地內之竹木及餘留之根株、殘材，竟與TR
    AN XUAN QUANG（中文譯名：陳春光，下以中文譯名稱之）
    、CAO THANH PHUOC（中文譯名：高青福，下以中文譯名稱
    之）、NGO CHI THANG（中文譯名：吳吉唐，下以中文譯名
    稱之）、DUONG VAN TUAN（中文譯名：楊文俊，下以中文譯
    名稱之）、TRAN VAN KHANH（中文譯名：陳文慶，下以中文
    譯名稱之）、HOANG MINH SON（中文譯名：黃明山，下以中
    文譯名稱之）等人（以上6人亦均為越南籍，業經原審判決
    確定）及1名真實姓名年籍不詳之本國籍成年男子（下稱甲
    男，檢察官追查中），共同基於結夥2人以上、竊取森林主
    產物貴重木而以車輛搬運贓物之犯意聯絡，先於民國110年1
    0月1日起至同年10月28日為警查獲止之期間內不詳日時，由
    另1名真實姓名年籍不詳之成年男子（下稱乙男）以不詳車
    牌號碼車輛搭載阮文平、高青福、陳春光、吳吉唐、楊文俊
    、陳文慶等6人（下稱阮文平等6人）前往花蓮縣新城鄉立霧
    溪山區內，並由阮文平等6人持鋸子（未扣案）鋸切竊取屬
    於貴重木之紅檜樹瘤76塊（總重130.61公斤，價值共計新臺
    幣【下同】34萬2851元），得手後，再由從事白牌車司機之
    黃明山於110年10月28日13時許，駕駛其所有之車牌號碼000
    -0000號之自用小客貨車（下稱本案車輛），前往花蓮縣秀
    林鄉中橫公路臺8線117.1公里處（座標X：285481，Y：0000
    000），載運阮文平等6人及上開所竊得之贓物下山，交由甲
    男。嗣經警於110年10月28日15時許，在南投縣○○鄉○○路00
    號前攔獲本案車輛，當場扣得前開紅檜樹瘤76塊及供阮文平
    用以聯繫本案犯罪使用之VIVO廠牌行動電話（含SIM卡1張，
    SIM碼：0000000000000）1支等物，始查悉上情。
二、案經花蓮林管處訴由南投縣政府警察局仁愛分局報告臺灣南
    投地方檢察署檢察官偵查起訴。 
    理  由
一、證據能力之說明：
（一）按刑事訴訟法第159條之5規定：「（第1項）被告以外之
      人於審判外之陳述，雖不符前4條之規定，而經當事人於
      審判程序同意作為證據，法院審酌該言詞陳述或書面陳述
      作成時之情況，認為適當者，亦得為證據。（第2項）當
      事人、代理人或辯護人於法院調查證據時，知有第159條
      第1項不得為證據之情形，而未於言詞辯論終結前聲明異
      議者，視為有前項之同意」，其立法意旨在於傳聞證據未
      經當事人之反對詰問予以核實，原則上先予排除，惟若當
      事人已放棄詰問或未聲明異議，基於證據資料愈豐富，愈
      有助於真實發現之理念，且強化言詞辯論原則，法院自可
      承認該傳聞證據例外擁有證據能力。經查，有關下述所引
      用未符合刑事訴訟法第159條之1至第159條之4所示之供述
      證據，檢察官、上訴人即被告阮文平（下稱被告）於本院
      審理時均同意有證據能力（本院卷第83頁至第84頁），且
      迄於言詞辯論終結前均未聲明異議。而本院審酌該等供述
      證據作成及取得之狀況，並無違法、不當或顯不可信之情
      形，且為證明被告犯罪事實存否所必要，以之作為證據，
      認屬適當，依刑事訴訟法第159條之5規定，均具有證據能
      力。
（二）關於非供述證述，並無傳聞法則規定之適用，該非供述證
      據如非出於違法取得，並已依法踐行調查程序，即不能謂
      無證據能力（最高法院97年度台上字第1401號、6153號判
      決要旨參照）。查本判決下列所引用之非供述證據，並無
      證據證明係實施刑事訴訟程序之公務員違背法定程序所取
      得，且檢察官、被告於本院審理時均同意有證據能力（本
      院卷第83頁至第84頁），且迄於言詞辯論終結前均未表示
      無證據能力，自應認均具有證據能力。
二、認定犯罪事實所憑之證據及理由：
（一）訊據被告固坦承有於上揭時間、地點，共同鋸切、搬運紅
      檜樹瘤等事實（本院卷第52頁、第85頁），惟矢口否認有
      何違反森林法之犯行，辯稱：我不知道是非法的，我以為
      是去打工賺錢等語（本院卷第85頁）。經查：
　　1.上開犯罪事實，業據被告於警詢時、偵查中、原審訊問、
      準備程序及審理時均坦承不諱，核與同案被告陳春光、高
      青福、吳吉唐、楊文俊、陳文慶、黃明山等人於警詢時、
      偵查中之供述內容及證人即森林護管員黃家發於警詢時之
      證述內容均大致相符，並有自願受搜索同意書、數位證物
      勘察採證同意書、自願同意受採證證物一覽表、牌照號碼
      000-0003號車輛詳細資料報表、車輛行車軌跡圖、刑事案
      件照片、南投縣政府警察局仁愛分局贓物認領保管單、南
      投縣政府警察局仁愛分局搜索扣押筆錄、扣押物品目錄表
      、南投縣政府警察局仁愛分局扣押物品清單暨檢附照片、
      犯罪嫌疑人電話一覽表、牌照號碼000-0003號車輛詳細資
      料報表、員警職務報告、行政院農業委員會林務局花蓮林
      區管理處110年12月14日函暨檢附森林法案件被害情形調
      查資料、南投縣警察局仁愛分局0000000查獲竊取森林主
      產物材積表、國有林產物處分價金查定書、總售價計算、
      林產處分生產費用查定明細表、集材裝車作業、運材卸貯
      作業、間接(管理)業務、總計生產費用等明細、立霧溪事
      業區位置圖、花蓮林區管理處森林被害告訴書等附卷可稽
      ，此外，復有VIVO廠牌行動電話（含SIM卡1張，SIM碼：0
      000000000000）1支等物扣案可憑，足認被告先前之任意
      性自白與事實相符，堪予採信。
　　2.被告上訴本院後，雖以前詞置辯，然按刑法第16條規定，
      不得因不知法律而免除刑事責任。但按其情節得減輕其刑
      。如自信其行為為法律所許可而有正當理由者，得免除其
      刑；究有無該條所定情形而合於得免除其刑者，係以行為
      人欠缺違法性之認識，即以無違法性之認識為前提，且其
      自信在客觀上有正當理由，即依一般觀念，通常人不免有
      此誤認而信為正當，亦即其欠缺違法性認識已達於不可避
      免之程度者，始足當之，如其欠缺未達於此程度，其可非
      難性係低於通常，則僅得減輕其刑（最高法院88年度台上
      字第5658號判決意旨參照）。又所謂不知法令，係指對於
      刑罰法令有所不知，且其行為不含有惡性而言（最高法院
      110年度台上字第4566號判決意旨參照）。查①本件被告於
      偵查中供承：這次鋸的木頭，大約是花了9至10天在山上
      鋸的等語（偵卷第72頁）；於上訴本院時供稱其日薪5000
      元（本院卷第17頁），而本次一同上山鋸切紅檜樹瘤之被
      告及同案被告人數共計6人，單計算工資薪水之總共花費
      ，即可知所費不貲，被告對其等所鋸切之紅檜樹瘤頗具經
      濟價值乙情，實難諉為不知。②又同案被告高青福於偵查
      中供稱：（問：你們賣過幾次木頭了？）我知道有賣過1
      次。（問：你那次拿到多少錢？）1萬元台幣。（問：上
      次賣木頭那次，也是和阿平及阿山他們去的嗎？）是的。
      （問：其他的人，上次也有一起賣木頭嗎？）阿慶和阿俊
      都有等語（偵卷第66頁），亦可知被告並非第1次上山竊
      取樹木販賣且獲有豐厚之利潤。③再參以同案被告陳春光
      於警詢時供稱：（問：誰教唆你們去竊取、搬運國有一級
      林木？於何時何地以何方式？如何分工？獲利如何分配？
      ）是阮文平指使我們去竊取、搬運國有一級林木。我是於
      警方查獲我們的那天（110年10月28日）約前10天（110年
      10月18日）上去山上的，我只知道阮文平看著地圖帶我們
      上山的，詳細地點在哪裡我不太清楚，我們是用一般鋸子
      砍木頭的。分工是由阮文平先看好要砍哪顆樹，看好後就
      叫我們一起砍，木頭是大家一起背下來的。我沒有獲利，
      因為要上山的時候阮文平說要等木頭賣出去後，有獲利才
      分給大家。（問：砍木頭的鋸子是何人所準備的？你們這
      10天的食物是何人所準備的？）是阮文平準備的，食物也
      是阮文平準備的。（問：竊取國有林木是由何人計畫及分
      工？）都是阮文平NGUYEN VAN BINH計畫及分工。（問：
      所竊取國有一級林木你是否知道欲運送至何處？）我聽阮
      文平NGUYEN VAN BINH說是要運送至他家等語（偵卷第253
      頁至第255頁）；同案被告吳吉唐於警詢時供稱：（問：
      你如何得知山上有木頭可以偷的資訊？）因為我透過一個
      已經回越南的朋友得知阮文平NGUYEN VAN BINH這個人，
      然後我用網路通訊軟體Messenger問阮文平有沒有工作可
      以作，他跟我說山上有木頭可以偷，我就跟他一起上山了
      。（問：你們在何處集合?）是阮文平NGUYEN VAN BINH用
      網路通訊軟體Messenger跟我說在那個地點集合。（問：
      竊取國有林木是由何人計畫及分工？）偷木頭的事情是大
      家一起講的，沒有人提議。我們沒有明確的分工，只有阮
      文平NGUYEN VAN BINH負責帶路上山跟教我要砍那些木頭
      才值錢……。（問：所查扣之物品欲運送至何處？）我不知
      道，但是阮文平NGUYEN VAN BINH知道。（問：是何人帶
      領你行走山區小徑到達盜伐地點？）是阮文平NGUYEN VAN
       BINH帶路的。（問：你是否知道盜伐一級林木是違法的
      行為？）我知道等語（警卷第113頁至第115頁）。……（問
      ：你們當時集合的經過為何？）要去山上偷木頭的前一天
      晚上阮文平有透過臉書Messenger撥打語音電話給我，在
      電話裡跟我約定凌晨4點要集合，我到集合地點時已經看
      到陳文慶在現場了，我跟陳文慶在現場等待約5分鐘後，
      就有一輛計程車開到集合點，計程車上共有4個人，其中1
      名是我不認識的臺灣司機，另外3名分別是陳春光、高青
      福及阮文平，我們5個人集合後，又到附近的一間7-11超
      商載揚文俊，載完他之後我們就直接上山偷木頭了。（問
      ：誰教唆你們去竊取、搬運國有一級林木？於何時何地以
      何方式？如何分工？）是阮文平指使我們去竊取、搬運國
      有一級林木。我是於110年10月28日遭警方查獲約前7至8
      天（正確時間不記得）上去山上的，地點是阮文平帶我們
      到山上去，詳細地點在哪裡我不太清楚，接著我們在山上
      會先設立一個休息的據點，之後我們就各自前往山裡找有
      價值的木頭，如果找到之後就跟阮文平回報，有訊號的地
      方就透過手機傳照片給阮文平看，如果沒訊號的話就回到
      據點後在跟阮文平回報，他會陪我們再去現場查看是不是
      有價值的木頭，如果有價值的話就會鋸下來在揹回據點放
      置，我們都是拿鋸子用手鋸木頭的，我們會持續在山上待
      到食物快吃完的時候後大家就會到據點集合準備下山，下
      山時大家就會一起將木頭揹下山，不會分是誰鋸的要由誰
      揹下山。（問：你們上山之前阮文平有無告知你是要做何
      事？事前有無告知你薪資或獲利如何計算？該次竊取、搬
      運木頭你有無獲取任何報酬？）有，阮文平上山前就有告
      知我是要上山去偷木頭的。阮文平有跟我說要看上山後，
      鋸了多少木頭，等賣掉之後在平分獲利。因為這次上山偷
      木頭，在下山時就被警方查獲所以沒有獲得任何報酬道。
      （問：你是否知道你們該次所竊取、搬運的國有一級林木
      要販賣給何人？） 都是阮文平NGUYEN VAN BINH負責的，
      我有聽阮文平NGUYEN VAN BINH說過木頭會賣給吳柏榮。
      （問：竊取國有林木是由何人計畫及分工？）都是阮文平
      NGUYEN VAN BINH計畫及分工等語（偵卷第276頁至第278
      頁）；同案被告楊文俊於警詢時供稱：（問：你們之中由
      誰確認作案目標？由誰帶路在山上尋找路徑？）都是阮文
      平NGUYEN VAN BINH，在山上是他帶路的，也是他確認什
      麼木頭可以砍。（問：你是否知道盜伐國有貴重木是違法
      的行為？）我知道等語（警卷第135頁至第137頁），並於
      偵查中供稱：（問：是阮文平約你們去山上鋸木頭的嗎？
      ）是的等語（偵卷第60頁）；同案被告陳文慶則於偵查中
      供稱：（問：誰找你上山鋸木頭的？）是阿平（阮文平）
      。（問：去山上是何人帶路？）阿平帶路的等語（偵卷第
      61頁至第62頁）。④由上可知，被告在整個犯罪過程中，
      居於重要且關鍵之角色，非但對所竊取之樹木價值非常清
      楚，且亦負責後續下山之銷售聯繫，衡以常情，被告所為
      既非上山撿拾低價值柴薪，而係專挑高經濟價值之紅檜樹
      瘤砍鋸後搬運下山販賣，豈會有不知其等所從事之工作係
      屬非法之行為？況且同為越南籍移工之同案被告吳吉唐、
      楊文俊等人均知悉盜伐國有貴重木是違法的行為，則身為
      主導犯罪分工等事項之被告，更應知悉其等竊取高經濟價
      值之紅檜樹瘤係非法行為，自無可能誤認在臺灣國有林地
      鋸切紅檜樹瘤搬運下山販賣係合法行為。⑤綜上，本案實
      難認被告有欠缺違法性認識且已達於不可避免之程度，亦
      難認其可非難性係低於通常，故被告此部分所辯，自難憑
      採。
（二）綜上所述，本案事證明確，被告上開違反森林法之犯行堪
      以認定，應依法論科。
三、論罪科刑
（一）按森林法第3條第1項前段規定，森林係指林地及其群生竹
      、木之總稱。同法第15條第3項規定「國有林產物之種類
      、處分方式與條件、林產物採取、搬運、轉讓、繳費及其
      他應遵行事項之處分規則，由中央主管機關定之」，行政
      院農業委員會因之據以訂定發布「國有林林產物處分規則
      」，其第3條第1款明定「主產物：指生立、枯損、倒伏之
      竹木及餘留之根株、殘材」。是森林主產物，並不以附著
      於其生長之土地，仍為森林構成部分者為限，尚包括已與
      其所生長之土地分離，而留在林地之倒伏竹、木、餘留殘
      材等。至其與所生長土地分離之原因，究係出於自然力或
      人為所造成，均非所問，即便係他人盜伐後未運走之木材
      ，既仍在管理機關之管領力支配下，如予以竊取，仍屬竊
      取森林主產物，應依森林法之規定論處（最高法院93年度
      台上字第860號判決要旨參照）。本案被害地點之立霧溪
      事業區第67林班地屬國有林地，有行政院農業委員會林務
      局花蓮林區管理處110年12月14日函暨檢附森林法案件被
      害情形調查資料、森林被害告訴書各1份（偵卷第193頁、
      原審卷第257頁）附卷可稽。次按森林法第52條第1項第6
      款以「為搬運贓物，使用牲口、船舶、車輛或有搬運造材
      之設備者」為加重條件，考其立法旨趣，乃在防止或預防
      使用動力設備之大規模盜伐林木之行為，因而擴大對自然
      生態之破壞。準此，是否該當森林法第52條第1項第6款之
      使用車輛搬運贓物竊取森林主產物罪，應衡酌行為人所使
      用之車輛種類、其所竊取之森林主產物之體積、數量、價
      值，判斷是否使用車輛之主要目的在搬運贓物，而致森林
      法所欲保護森林資源之立法目的有因此擴大遭受損害之虞
      。本案扣得之紅檜樹瘤共76塊、總重130.61公斤，體積非
      小，重量非輕，同案被告黃明山又係經被告聯繫後，特地
      駕駛本案車輛上山至海拔2千餘公尺之山區搬運紅檜樹瘤
      ，並載運被告、同案被告等人下山，顯見同案被告黃明山
      駕車前往前揭林區，並非僅以本案車輛供其等代步，而係
      為搬運贓物使用車輛，自該當此一加重條件。又被告所竊
      取之森林主產物，其樹種為紅檜，業如前述，而紅檜為行
      政院農業委員會公告「森林法第52條第4項所定貴重木」
      之樹種，有行政院農業委員會104年7月10日農林務字第10
      41741162號公告可參，是被告竊取之森林主產物紅檜為貴
      重木無訛。
（二）核被告所為，係犯森林法第52條第3項、第1項第4款、第6
      款之結夥2人以上，竊取森林主產物貴重木而使用車輛搬
      運贓物罪。公訴意旨固漏論其另涉「為搬運贓物使用車輛
      」之加重要件，然此部分僅涉及加重條件之增減，尚非罪
      名有所不同，自毋庸變更起訴法條。
（三）又犯森林法第52條第1項之罪而兼具數款加重情形時，因
      竊取行為祇有一個，仍祇成立一罪。
（四）被告所為雖亦構成森林法第50條之竊取森林主產物罪，然
      因森林法第52條第1項為第50條之特別規定，自應優先適
      用第52條第1項之規定論之，又因森林法第50條之罪，亦
      為刑法竊盜罪之特別規定，爰不另論森林法第50條及刑法
      第320條第1項之竊盜罪（最高法院47年台上字979號判決
      要旨參照）。
（五）被告、同案被告等及甲男間，就前開犯行，有犯意聯絡及
      行為分擔，應依刑法第28條之規定，論以共同正犯。。
（六）再本案被告竊取之樹種為紅檜，屬森林法第52條第3項所
      定之貴重木，已如上述，是被告應依森林法第52條第3項
      規定，加重其刑。
四、維持原審判決及駁回上訴之理由：
（一）原審因認被告上揭竊取森林主產物貴重木之犯行，事證明
      確，適用森林法第52條第3項、第1項第4款、第6款之規定
      ，並以行為人之責任為基礎，審酌國家森林具有涵養國土
      ，孕育自然生物之效，對自然生態與環境保護有重大意義
      ，且生長歷程甚久，破壞後之復育工程非易，被告非法在
      臺居留期間，為賺取財物，恣意在國有林地內，竊取我國
      森林貴重木材，侵害我國森林保育及國土保安，所為應予
      以責難，被告及同案被告等人共同竊得之紅檜樹瘤共76塊
      ，合計總重130.61公斤，價值34萬2,851元，數量非少，
      價值不低；被告共同竊取、搬運紅檜樹瘤下山之分工程度
      ；被告於偵查、審理中坦承犯行之犯後態度；兼衡其犯罪
      之動機、目的、手段，及被告於原審審理時自述高中畢業
      ，經濟狀況貧困，在越南有父母、2名分別為8歲、6歲小
      孩須扶養（原審卷第325頁），暨審酌被告之品行，有臺
      灣高等法院被告前案紀錄表附卷可查，以及酌以檢察官對
      被告刑度之意見等一切情狀，爰量處有期徒刑1年5月。原
      審又以被告及同案被告等人所竊得紅檜樹瘤76塊（共計約
      130.61公斤、售價合計約34萬2,851元），贓額合計為34
      萬2,851元，有南投縣警察局仁愛分局0000000查獲竊取森
      林主產物材積表、國有林產物處分價金查定書、總售價計
      算各1份（偵卷第194頁至第197頁）在卷足憑，審酌被害
      森林主產物貴重木之數量、材積、價值、被告犯罪情節、
      分工程度、可責性等各節，並參酌森林法修正意旨表明，
      歷來贓額計算方式造成竊取森林主產物之實際經濟利益遠
      大於風險成本，為遏阻不法行為，而修正明定罰金之最低
      額及最高額之意旨，諭知被告應併科520萬元之罰金（相
      當於其贓額15倍）。且上開罰金總額縱以最高之折算標準
      即3000元折算勞役1日，亦已逾1年之日數，依刑法第42條
      第5項規定，併諭知如易服勞役，以罰金總額與1年之日數
      比例折算；再說明㈠扣案之VIVO廠牌手機（含SIM卡1張，S
      IM碼：0000000000000）1支，係被告用以聯繫共犯之犯罪
      所用物品（原審卷第228頁至第229頁），依森林法第52條
      第5項規定，不問屬於犯罪行為人與否，宣告沒收之。㈡扣
      案之紅檜樹瘤76塊，已發還由花蓮林管處領回保管乙節，
      有贓物認領保管單1份附卷可稽（警卷第247頁至第250頁
      ），堪認已實際合法發還被害人，依刑法第38條之1第5項
      規定，不予宣告沒收。又本案卷內亦乏積極證據足認被告
      從事本案犯罪，曾獲取任何之報酬，自無犯罪所得應予宣
      告沒收或追徵之問題。㈢供被告竊取本案紅檜樹瘤所用之
      鋸子，並未扣案，遍查全卷既無證據資料足資證明該等物
      品仍現實存在，且該物品又甚易取得，價值不高，不具備
      刑法上之重要性，依刑法第38條之2第2項規定，不予宣告
      沒收。㈣至用以包覆本案紅檜樹瘤之白色麻袋，並未扣案
      ，依一般日常生活經驗，係屬消耗品，亦不致再供犯罪使
      用，依刑法第38條之2第2項之規定，亦不為沒收之宣告；
      同時另說明被告為越南籍逃逸移工，其為本案犯行而受有
      期徒刑以上刑之宣告，嚴重破壞我國自然生態、森林資源
      之維護，認其法治觀念有所偏差，且對於我國潛在危害甚
      大，並不適宜繼續在我國居住，依刑法第95條規定，諭知
      被告應於刑之執行完畢或赦免後驅逐出境。經核原審認事
      用法，並無不合，所為刑之宣告亦係以行為人之責任為基
      礎，經審酌刑法第57條各款所列事項與其他一切情狀後而
      為，且所宣告之刑、保安處分及沒收並無逾越法定刑範圍
      ，或有何過輕、過重，或違反比例、公平及罪刑相當原則
      之情形，原審所為刑之宣告、保安處分及沒收均堪稱允當
      。
（二）被告上訴意旨略以：被告前因誤信老闆吳柏榮（臺灣人）
      受雇上山取材，（日薪5千元）在不知情之下觸犯刑罰（
      上山取材在越南是被容許的）。惟被告僅係吳柏榮所雇用
      之員工，與其他5名被告並不熟悉，何來共同犯意？若有
      犯意，亦僅老闆吳柏榮1人而已。被告於庭訊時曾多次要
      求調查老闆吳柏榮未果，致無法證明被告是被老闆吳柏榮
      所害才去做壞事、做不合法的事。被告露宿荒野甘冒蛇吻
      蟲咬為的是單純賺錢寄回越南養父母、子女，這樣還被吳
      柏榮騙去做不合法的事，請法官調查清楚，還給被告一個
      公平，能減輕我的刑罰，讓我提早回家，照顧爸爸、媽媽
      還有2個小孩等語（本院卷第15頁至第20頁）。
（三）經查，1.原審係認定本案之分工方式為：由被告、同案被
      告等人共同上山鋸切紅檜樹瘤並載運下山，交由臺灣人甲
      男等情，核與被告上訴狀所稱其係以每日5000元之薪水受
      雇於臺灣人上山取材乙情不相違背，是此部分原審之認定
      既與被告之上訴並無二致，則甲男是否即為「吳柏榮」，
      並不影響被告於本案所從事犯罪之角色、所負責之分工等
      事實認定。2.至被告究竟是否係受甲男之詐騙，因而與甲
      男間並無共犯關係乙節，本院審酌被告對所竊取之紅檜樹
      瘤係屬高經濟之樹種，且亦負責搬運下山後之銷售聯繫，
      其所為並非一般上山撿拾低價值柴薪可比擬，自無可能係
      單純受甲男之詐騙，而誤以為其所為為合法之行為等節，
      已如前所述，是被告並非不知其行為違法，顯然對本案違
      反森林法之犯行有犯意聯絡及行為分擔，應論以共同正犯
      ，此部分被告之上訴理由，核無可採。3.又刑之量定，為
      求個案裁判之妥當性，法律賦予法院裁量之權。量刑輕重
      ，屬為裁判之法院得依職權自由裁量之事項，苟其量刑已
      以行為人之責任為基礎，並斟酌刑法第57條各款所列情狀
      ，在法定刑度內，酌量科刑，如無偏執一端，致明顯失出
      失入情形，上級審法院即不得單就量刑部分遽指為不當或
      違法。本案原審判決關於科刑部分，已依刑法第57條各款
      所列情狀審酌，而為量刑之準據，經核並無量刑輕重相差
      懸殊等裁量權濫用之情形，而被告提起上訴及於本院審理
      時請求從輕量刑之理由，或已為原判決審酌作為量刑之事
      由、或尚不足以動搖原判決之量刑基礎，是被告上訴請求
      再從輕量刑，難認為有理由。
（四）綜上，本案被告之上訴無理由，應予駁回。
五、據上論斷，應依刑事訴訟法第368條，判決如主文。
本案經檢察官王元隆提起公訴，檢察官陳燕瑩到庭執行職務。
中    華    民    國    111    年   8    月     23    日
          刑事第十一庭  　審判長法　官　張  意  聰
                                法　官　陳  慧  珊
                                法　官　田  德  煙
以上正本證明與原本無異。　
如不服本判決應於收受送達後二十日內向本院提出上訴書狀，其
未敘述上訴理由者，並得於提起上訴後二十日內向本院補提理由
書(均須按他造當事人之人數附繕本)「切勿逕送上級法院」。因
疫情而遲誤不變期間，得向法院聲請回復原狀。
　　　　　　　　　　　　　　　　
                                書記官  鄭  淑  英

中　　華　　民　　國　　111 　年　　8 　　月　　23　　日
附錄法條：
森林法第52條
犯第50條第1項、第2項之罪而有下列情形之一者，處1年以上7年
以下有期徒刑，併科新臺幣1百萬元以上2千萬元以下罰金：
一、於保安林犯之。
二、依機關之委託或其他契約，有保護森林義務之人犯之。
三、於行使林產物採取權時犯之。
四、結夥二人以上或僱使他人犯之。
五、以贓物為原料，製造木炭、松節油、其他物品或培植菇類。
六、為搬運贓物，使用牲口、船舶、車輛，或有搬運造材之設備
    。
七、掘採、毀壞、燒燬或隱蔽根株，以圖罪跡之湮滅。
八、以贓物燃料，使用於礦物之採取，精製石灰、磚、瓦或其他
    物品之製造。
九、以砍伐、鋸切、挖掘或其他方式，破壞生立木之生長。
前項未遂犯罰之。
第1項森林主產物為貴重木者，加重其刑至二分之一。
前項貴重木之樹種，指具高經濟或生態價值，並經中央主管機關
公告之樹種。
犯本條之罪者，其供犯罪所用、犯罪預備之物或犯罪所生之物，
不問屬於犯罪行為人與否，沒收之。
第50條及本條所列刑事案件之被告或犯罪嫌疑人，於偵查中供述
與該案案情有重要關係之待證事項或其他正犯或共犯之犯罪事證
，因而使檢察官得以追訴該案之其他正犯或共犯者，以經檢察官
事先同意者為限，就其因供述所涉之犯罪，減輕或免除其刑。